【裁判字號】    95,毒抗,56
【裁判日期】    950207
【裁判案由】    毒品危害防制條例
【裁判全文】
臺灣高等法院刑事裁定                  95年度毒抗字第56號
抗  告  人
即  被  告  甲○○
上列抗告人因違反毒品危害防制條例案件，不服臺灣士林地方法
院民國94年度毒聲字第586號，94年12月14日裁定（聲請案號：
臺灣士林地方法院檢察署94年度毒偵字第2181號），提起抗告，
本院裁定如下：
    主  文
抗告駁回。
    理  由
一、原裁定意旨如附件，茲引用之。
二、抗告意旨略以：抗告人即被告從未吸食第二級毒品，尿液檢
    驗報告的結果，可能是因為吸食到旁人的煙霧以致之云云。
三、經查：抗告人於上揭時地為警查獲時，經警採尿送驗結果均
    呈安非他命、甲基安非他命陽性反應，此有臺灣檢驗科技股
    份有限公司94年10月13日濫用藥物檢驗報告1份附卷可稽（
    見偵查卷第60頁）。再臺灣檢驗科技股份有限公司係採用氣
    相層析質譜儀法作為尿液檢驗方法，以氣相層析質譜儀作藥
    物及其代謝產物之定性及定量分析，幾乎不會有偽陽性產生
    ，上開尿液檢驗報告應可採認。抗告人雖辯稱：伊係誤吸旁
    人之煙霧云云。惟查，抗告人自經警查獲迄偵查為止，從未
    提出上揭抗辯，亦未言明「吸入二手毒品」之具體時間、地
    點、情狀各情，所辯是否屬實，已有可疑。再者，同處一室
    之人，若其中一人施用第二級毒品，其他未施用者之尿液經
    檢驗是否會呈安非他命陽性反應，雖無相關文獻資料可供參
    考。惟依常理判斷，若與吸食第第二級毒品安非他命、甲基
    安非他命者同處一室，其吸入二手菸或蒸氣之影響程度，與
    空間大小、密閉性、吸入之濃度多寡及吸入時間長短等因素
    有關，且因個案而異，又縱然吸入二手煙或蒸氣之尿液可檢
    出毒品反應，其濃度亦應遠低於施用者，此有行政院衛生署
    管制藥品管理局93年7月30日管檢字第093000700號函可參。
    又吸入煙霧或安非他命之二手煙，在文獻上雖尚無能否由尿
    液中檢驗出煙毒或安非他命反應之研究報告，然按本局檢驗
    煙毒或安非他命案件經驗研判，若非長時間與吸毒者直接相
    向且存心大量吸入吸毒者所呼出之煙氣，以二手煙中可能存
    在之低劑量煙毒或安非他命，應不致在尿液中檢驗出煙毒或
    安非他命反應，亦有法務部調查局第六處82年8月6日發技
    一字第4153號函足佐。經查，況徵諸抗告人上揭尿液檢驗報
    告，其檢驗出安非他命、甲基安非他命之濃度各為1521ng/m
    l、21861ng/ml，較之行政院衛生署公告值500ng/ml高出甚
    多，核諸上開說明，顯非是吸食二手煙霧所導致，抗告人所
    辯，顯不足採信。
四、原審以抗告人有施用第二級毒品之犯行，堪予認定，爰依毒
    品危害防制條例第20條第1項及觀察勒戒處分執行條例第3條
    第1項之規定，裁定將抗告人送勒戒處所觀察、勒戒，並無
    違誤。抗告意旨核無理由，應予駁回。
據上論斷，應依刑事訴訟法第412條，裁定如主文。
中    華    民    國    95    年    2    月    7    日
                  刑事第十五庭審判長法  官  吳昭瑩
                                    法  官  楊貴雄
                                    法  官  王梅英
以上正本證明與原本無異。
不得再抗告。
                                    書記官  李信穎
中    華    民    國    95    年    2     月    8     日


司法院資訊處製作；財團法人民間司法改革基金會備份。
